【裁判字號】    98,易,2336
【裁判日期】    981211
【裁判案由】    傷害等
【裁判全文】
臺灣臺北地方法院刑事判決              98年度易字第2336號
公  訴  人  臺灣臺北地方法院檢察署檢察官
被      告  乙○○
上列被告因傷害等案件，經檢察官提起公訴 （98年度偵字第18094號）
，本院判決如下：
    主  文
乙○○以加害生命、身體之事恐嚇他人，致生危害於安全，處有
期徒刑月，如易科罰金，以新臺幣壹仟元折算壹日。
被訴傷害部分均公訴不受理。
    事  實
一、乙○○係臺北市政府消防寶橋分隊隊員，因工作之故，平日
    均居住在位於臺北市○○區○○街二號之臺北市政府消防隊
    寶橋分隊內，其妻甲○○則攜女居住在彰化縣彰化市○○街
    五一巷一弄一號住處。詎乙○○於民國九十七年十二月三十
    一日中午，在彰化縣彰化市○○街五一巷一弄一號住處廚房
    內，因乙○○不滿用餐時間已到，甲○○仍未備妥飯菜供其
    用餐，而與甲○○發生爭吵，並出手毆打甲○○頭部、肩膀
    及後背，致甲○○受有背部挫傷等處傷害（普通傷害部分業
    據甲○○於本院審理時撤回告訴，另為不受理判決）後，竟
    另基於恐嚇危害安全之犯意，手持菜刀出言對甲○○恫稱：
    「你再講就要讓你死，把你打成黑眼圈，去申請家暴，讓你
    回去給你媽看。」等語，以加害生命、身體之事恐嚇甲○○
    ，使甲○○因此心生畏懼，致生危害於安全。嗣因乙○○復
    於九十八年一月二十四日出手毆打甲○○成傷，甲○○始報
    警處理，並於九十八年五月七日具狀訴請偵辦。
二、案經甲○○訴請臺灣臺北地方法院檢察署檢察官偵查起訴。
    理  由
壹、被訴恐嚇危害安全部分：
一、訊據被告乙○○矢口否認涉有上開恐嚇危害安全犯行，辯稱
    ：其確有於上開時、地與證人甲○○發生爭吵，但並無出手
    毆打或出言恐嚇證人甲○○之情事云云。經查：上開犯罪事
    實業據證人甲○○於警詢即偵查中證稱：「九十七年十二月
    三十一日在彰化市○○街五一巷一弄一號，因我煮飯來不及
    給他吃就毆打我，且於廚房拿菜刀恐嚇我要讓我致使我心生
    畏懼‧‧‧」、「我在煮飯，他不滿，他說吃飯時間還沒煮
    好給我吃，我在切菜，我就走到廚房門口有點爭執，問他說
    你沒看到我已經在做菜了？，他就近入廚房毆打我，用拳頭
    打我頭跟肩膀後輩，接著他拿起菜刀舉起來恐嚇我說，你再
    講你再講就要讓我死。」、「‧‧‧他還說你再講你再講，
    叫我去申請家暴，要把我打成黑眼圈，還要我這樣回去給我
    媽看。」等語在卷（偵查卷第一七頁、第四二頁）。且有證
    人甲○○所提出於上開時、地與被告口角爭執後至遭被告出
    言恐嚇前，遭被告出手毆打成傷之照片一張在卷可稽（偵查
    卷第五頁左上方照片）。況若證人甲○○有意設詞誣陷被告
    ，則證人甲○○要無隱忍至九十八年一月二十四日又遭被告
    出手毆打成傷時，始一併報警處理，並申請保護令（偵查卷
    第三四頁）之理。據此，足徵證人甲○○上開證述內容，屬
    實可採。被告辯稱當日僅有與證人甲○○發生口角爭執，但
    並無出手毆打或出言恐嚇證人甲○○之情事云云，均係事後
    卸責之詞，不足採信。從而，本件事證明確，被告上開犯行
    ，洵堪認定，應予依法論處。
二、核被告所為，係犯刑法第三百零五條之恐嚇危害安全罪。爰
    審酌被告犯罪之動機、目的、手段、任職臺北市政府消防寶
    橋分隊隊員，從事救護他人生命、身體、財產之工作，不知
    潔身自愛，謹言慎行，尊重他人，反於上開時、地僅因不滿
    用餐時間已到，證人甲○○仍未備妥飯菜供其用餐之小事，
    與證人甲○○發生口角，在出手毆打證人甲○○成傷後，竟
    又持刀出言恐嚇證人甲○○、所生危害及自警詢、偵查中起
    迄於本院審理時止，均飾詞狡辯不知悔改之惡劣態度等一切
    情狀，量處如主文所示之刑，並諭知易科罰金之折算標準。
貳、被訴普通傷害犯行部分：
一、本件公訴起訴意旨另以：被告基於普通傷害之故意，先後二
    次分別於(一)九十七年十二月三十一日中午，在其上開住處廚
    房內，與證人甲○○發生爭吵後，出手毆打甲○○頭部、肩
    膀及後背，致甲○○受有背部挫傷等處傷害；(二)於九十八年
    一月二十四日晚上九時許，因證人甲○○攜女外出還書購物
    晚歸，心生不滿，又在上開住處，持掃把、拖把毆打證人甲
    ○○，致證人甲○○因此受有背挫傷、左臀部挫傷、右肩部
    挫傷等傷害。案經證人甲○○訴請偵辨。因認被告就此部分
    均涉犯刑法第二百七十七條第一項之普通傷害罪嫌。
二、按告訴乃論之罪，告訴人於第一審辯論終結前得撤回其告訴
    ，又告訴經撤回者，應諭知不受理之判決，且得不經言詞辯
    論之，刑事訴訟法第二百三十八條第一項、第三百零三條第
    三款、第三百零七條分別定有明文。
三、經查：本件告訴人即證人甲○○告訴被告於上開時、地先後
    二次出手將之毆打成傷，公訴人認均係觸犯刑法第二百七十
    七條第一項之普通傷害罪嫌，依同法第二百八十七條前段之
    規定，須告訴乃論。茲因被告業與證人甲○○達成民事和解
    ，經證人甲○○於本院審理時當庭具狀撤回告訴在案，此有
    本院九十八年十一月九日審判筆錄及刑事撤回告訴狀各一份
    在卷可徵，揆諸前揭規定，爰就被告被訴傷害罪嫌部分，均
    不經言詞辯論逕為不受理判決之諭知。
據上論斷，應依刑事訴訟法第二百八十四條之一、第二百九十九
條第一項前段、第三百零三條第三款、第三百零七條，刑法第三
百零五條、第四十一條第一項前段，刑法施行法第一條之一，判
決如主文。
本案經檢察官沈志成到庭執行職務。
中    華    民    國    98    年    12    月    11    日
                        臺灣臺北地方法院刑事第十五庭
                            法  官  吳麗英
上正本證明與原本無異。
如不服本判決應於收受送達後10日內向本院提出上訴書狀，並應
敘述具體理由；其未敘述上訴理由者，應於上訴期間屆滿後20日
內向本院補提理由書（均須按他造當事人之人數附繕本）「切勿
逕送上級法院」。告訴人或被害人如對於本判決不服者，應具備
理由請求檢察官上訴，其上訴期間之計算係以檢察官收受判決正
本之日期為準。
                            書記官 藍儒鈞
中    華    民    國    98    年    12    月    11    日
附錄本案論罪科刑法條：
刑法第305條：
以加害生命、身體、自由、名譽、財產之事，恐嚇他人致生危害
於安全者，處2年以下有期徒刑、拘役或3百元以下罰金。

司法院資訊處製作；財團法人民間司法改革基金會備份。
